【裁判字號】    98,上訴,4098
【裁判日期】    981209
【裁判案由】    強盜等
【裁判全文】
臺灣高等法院刑事判決                98年度上訴字第4098號
上  訴  人  臺灣士林地方法院檢察署檢察官
上  訴  人
即  被  告  乙○○
選任辯護人  鄭成東律師
上列上訴人因被告強盜等案件，不服臺灣士林地方法院97年度訴
字第975號，中華民國98年2月26日第一審判決（起訴案號：臺灣
士林地方法院檢察署97年度偵字第11566號），提起上訴，本院
判決如下：
    主  文
原判決關於準強盜罪部分暨定應執行刑部分均撤銷。
乙○○竊盜，累犯，處有期徒刑陸月；又以強暴妨害人行使權利
，累犯，處有期徒刑壹年。
其他上訴駁回。
前開第二項撤銷改判部分與第三項上訴駁回部分所處之刑，應執
行有期徒刑年陸月。
    事  實
一、乙○○前因竊盜、搶奪等案件，經臺灣彰化地方法院於民國
    91年1 月30日，以90年度訴字第598 號分別判決處有期徒刑
    四月、一年，定應執行有期徒刑一年二月確定，又因竊盜案
    件經臺灣彰化地方法院於91年2月2日，以90年度易字第1699
    號判決有期徒刑七月確定，上開三罪由臺灣彰化地方法院於
    91年8月1日以91年度聲字第1323號裁定，定應執行有期徒刑
    一年八月，於91年4月17日入監執行，92年4月29日因縮短刑
    期假釋出監，92年11月30日縮刑期滿未經撤銷而執行完畢。
    復於93年間因犯竊盜、毒品危害防制條例等案件，分別經臺
    灣高等法院臺中分院於93年8月27日，以93年度上易字第994
    號判決處有期徒刑一年確定、臺灣彰化地方法院於93年10月
    11日，以93年度訴字第776號判決處有期徒刑七月確定，上
    開二罪由臺灣彰化地方法院於94年3月7日，以94年度聲字第
    285號裁定，定應執行有期徒刑一年九月確定，於93年9 月
    10日入監執行，並於95年1月3日因縮短刑期執行完畢（構成
    累犯）。詎其猶不知悔改，復意圖為自己不法之所有，或與
    姓名、年籍不詳之人共同基於為自己不法所有之犯意聯絡，
    自97年8月23日起至同年月29日止，分別於如附表編號1至5
    所示之時間、地點，以攜帶客觀上可為兇器使用之T型扳手
    為工具，用撬開破壞自用小貨車車門鎖之方式，或以共同結
    伴、隻身1人侵入工地之方式，竊取如附表被害人欄所示甲○○等人所有，如附表犯罪所得欄所示之物得手。嗣其駕駛
    車牌號碼4680-RH號自小貨車於如附表編號5所示之時間、地
    點竊取如附表編號5所示之物後，因其犯行已為看管該處工
    地之丙○○發覺，乙○○因恐遭逮捕，竟基於妨害他人行使
    逮捕現行犯之權利及毀損之犯意，駕車衝撞丙○○所駕駛車
    牌號碼9A-0303號自小客車右後輪弧後離開現場，致丙○○
    前揭車輛之右後輪弧凹損破壞，而丙○○於遭撞擊後，仍自
    後追趕，將乙○○追趕至臺北市○○區○○路260巷對面死
    巷，丙○○見狀即駕車堵住乙○○之去路，乙○○再衝撞丙○○之車輛左前車頭後離去，致丙○○車輛左前車頭之車燈
    破損、引擎蓋凹損、車燈下方部位掉漆並凹損。丙○○於遭
    二次撞擊後，仍繼續追趕，兩車行經洲美快速道路時，乙○○駕駛前揭車牌號碼4680-RH號自小貨車接續以其左側車身
    衝撞丙○○駕駛之車輛右側車身，致丙○○車輛之右側車身
    門板破裂不堪使用，乙○○並在臺北市士林區○○○路○段
    11 巷10號前棄車，轉駕駛預先置放於距離該處150公尺之堤
    防邊、其弟黃志中友人周睿軍借予黃志中之車牌號碼EB-223
    2號自小客車逃逸。嗣經丙○○記下車號後報警處理，員警
    調閱現場監視錄影畫面後，向臺灣士林地方法院檢察署檢察
    官聲請拘票，於同年月29日下午2時許，在乙○○位於臺北
    縣三重市○○路○段121號2樓之居處逮捕乙○○，始查悉上
    情。
二、案經丙○○及蘇聖雄訴由臺北巿政府警察局北投分局報告臺
    灣士林地方法院檢察署檢察官偵查起訴。
    理  由
壹、程序部分：
一、次按被告之自白，非出於強暴、脅迫、利誘、詐欺、疲勞訊
    問、違法羈押或其他不正之方法，且與事實相符者，得為證
    據，刑事訴訟法第156 條第1 項定有明文。本件被告乙○○
    於警詢、偵查中之自白，核無出於強暴、脅迫、利誘、詐欺
    、疲勞訊問、違法羈押或其他不正之方法而取得之情形，有
    警詢、偵查中之錄影光碟可佐，且其供述與事實相符者，得
    為證據。
二、北市府警察局車輛尋獲電腦輸入單、被害人甲○○、蘇聖雄
    、丙○○立具之贓物認領保管單、車牌號碼CX-4267號、46
    80-RH號車籍查詢資料、臺北市北投分局函，同屬被告以外
    之人於審判外之書面陳述，公訴人、被告及其辯護人於審理
    中對上開證據之證據能力均未予爭執，本院審酌前開陳述作
    成時之情況認無不當之處，適為本案證據，依刑事訴訟法第
    159條之5規定，當有證據能力。
三、監視錄影畫面光碟片內容暨翻拍照片、工地查訪相關照片、
    各車輛蒐證照片、扣案T 型板手、汽車鑰匙各1 支，均屬非
    供述性證據，衡無違背法定程序取得之情形，依刑事訴訟法
    第158 條之4 反面規定，具證據能力。
四、被告乙○○及其辯護人與檢察官，對於以下本院除上述之外
    ，其他作為得心證依據之各項證據資料，經本院審理時逐項
    提示，均不爭執證據能力，且未於言詞辯論終結前聲明異議
    ，視為同意作為證據，本院審酌上開各項證據作成時之狀況
    ，認為並無不可信或不適當之情事，依刑事訴訟法第159 條
    之5 之規定，均認有證據能力，合先敘明。
貳、實體部份：
一、訊據被告乙○○對於如附表編號2至編號5之竊盜犯行均坦承
    不諱（見97年度偵字第11566號卷第58頁至第60頁、第87 至
    頁第88頁、原審卷第17頁、第40頁、本院98年11月25日審判
    筆錄第7頁），核與證人蘇聖雄於偵查中證述遭竊、丙○○
    於偵查中證述三次遭竊之情節相符（見上開偵卷第23頁至第
    24頁、第74頁至第75頁），並有監視錄影畫面光碟內容、翻
    拍照片共10張、證人蘇聖雄、丙○○立具之贓物認領保管單
    等在卷可稽（見上開偵卷第32頁至第35頁、第39頁、第42頁
    ），足認被告前開出於任意性之自白與事實相符，得採為認
    定事實之證據。
二、被告乙○○雖坦承有如附表編號2至5之共同竊盜及竊盜犯行
    ，惟矢口否認有如附表編號1、2之攜帶兇器竊盜犯行及如附
    表編號5之為脫免逮捕而施以強暴行為，辯稱：車牌號碼CX-
    4267號自小貨車並非伊所偷竊，而是真實姓名、年籍不詳，
    綽號「志明」之友人所偷，且伊當時竊取車牌號碼4680-RH
    號自小貨車係為載運板模鐵擋之用，用畢即要將車輛歸還該
    車主。另伊並未有為脫免逮捕之意圖而駕車衝撞丙○○，係
    因丙○○之車輛剛好堵在門口，伊為離開現場繞過去時，不
    小心碰撞丙○○所駕駛之車輛後車尾，且丙○○還拿空氣槍
    射伊，將伊車上的玻璃都打破云云。辯護人則為被告辯護略
    稱：（一）被告係以暫時使用車號4680-RH號自小貨車來載
    運竊取之工地內板模鐵擋為目的，並非要竊取該車，而「使
    用竊盜」為現行刑法所不罰之行為，此部分應不構成任何刑
    責。（二）被告於撬開破壞車門鑰匙孔後，將T型板手丟棄
    在車上再進入車內，以自備鑰匙發動該車，並無攜帶兇器造
    成危險的可能，故無適用刑法第321條第1項第3款之可能。
    然查：
（一）被告就附表編號1、2之攜帶兇器竊盜罪，前於警詢、偵訊
      及原審準備程序中皆坦承犯行，供稱：「車號4680-RH號
      、CX-4267號皆是我本人所竊取。CX-4267號自小貨車係於
      97年8月23日2時許，在臺北縣三重市○○路189號前面竊
      取。4680-RH號自小貨車是於97年8月26日3時許，在臺北
      縣三重市○○街35之2號對面竊取」、「我先用T型板手破
      壞車門門鎖，再以自備汽車鑰匙打開電門竊取自小貨車。
      沒有共犯，都是我獨自一人犯案」、「我竊取該2部自小
      貨車後，都將該2部自小貨車藏匿在臺北市士林區○○○
      路○段11巷10號附近堤防邊」、「有在97年8月23日凌晨2
      時左右，在三重市○○路182號前偷車號CX -4267自小貨
      車，是我一人偷的，用T型板手弄門的鑰匙孔就可以打開
      ，再用自備鑰匙把車開走」、「有在97年8月26日凌晨3時
      左右，在三重市○○街35之2號前偷車號4680-RH自小貨車
      ，是我一人偷的，用T型板手弄門的鑰匙孔就可以打開，
      再用自備鑰匙把車開走」、「檢察官起訴之犯罪事實，除
      準強盜、毀損自小客車不承認外，其餘部分我都承認」（
      見上開偵卷第12頁至第13頁、第58頁至第59頁、原審卷第
      17頁、第40頁），復有臺北市政府警察局車輛尋獲電腦輸
      入單2紙、車號4680-RH號、CX-4267號自小貨車車籍查詢
      資料、被害人甲○○、蘇聖雄、丙○○立具之贓物認領保
      管單各1份、失竊車輛照片共4張存卷可參（見上開偵卷第
      34頁、第36頁、第38頁至第41頁），可認被告確有如附表
      1、2所示之攜帶兇器竊盜犯行。
（二）雖被告於原審98年審理時，就其所犯附表編號1之罪翻異
      前詞，辯稱：「CX-4267號這輛車不是我竊取的，是另一
      被告綽號『志明』。他去偷的時候我並不知道。我們是各
      偷各的，偷貨車是為了要載東西」、「CX-4267號車，不
      是我偷的。當時警局他們說我承認可以從輕量刑」（見原
      審卷第87頁、第93頁），惟檢察官就該部分細節詰問被告
      時，被告供稱：「綽號志明的男子，係朋友介紹。在臺北
      認識的。之前說是在彰化看守所認識的，但是我事後回想
      才想到是在臺北認識的」、「警察在97年8月29日找到CX
      -4267號車輛，該輛車不是我帶警察去臺北市士林區○○○路○段11巷10號查到的，當時我被丙○○追到那邊，我
      棄車的地點，不知道該CX-4267號車會停放在EB-2332號車
      輛附近，志明開去那裡停的」（見原審卷第91頁至第92
      頁），觀被告之上揭陳述，其對於與綽號志明之男子究係
      於何處相識、車號CX-4267號車輛為何會停放在車號EB-2
      332號車附近、綽號志明之男子因何將車輛駛至該處停放
      等問題，皆以不甚明確之回答帶過，反觀被告於警詢、偵
      訊及準備程序中所陳述之內容，其對於何時、在何處、以
      何方式竊取該自小貨車，記憶甚明、應答如流，敘述詳纂
      、前後相符，並無何令人疑竇矛盾之處，是被告於原審及
      本院審理中所陳之詞，因欠缺可憑信之基礎，不足推翻本
      院前述認定。從而，被告上開所辯應係事後反悔卸責之詞
      ，委無足取。
（三）按刑法第321條第1項第3款攜帶兇器竊盜罪，係以行為人
      攜帶兇器竊盜為其加重條件，此所謂兇器，其種類並無限
      制，凡客觀上足對人之生命、身體、安全構成威脅，具有
      危險性之兇器均屬之，且祇須行竊時攜帶此種具有危險性
      之兇器為已足，並不以攜帶之初有行兇之意圖為必要，最
      高法院79年度臺上字第5253號判例可資參照。本件被告於
      如附表編號1、2所示之犯行係以自備之T型扳手竊取自小
      貨車等情，已據其供承在卷，並有該T型扳手1支扣案可證
      ，而T型扳手客觀上足對人之身體、生命構成威脅，是以
      被告該部分自應成立攜帶兇器竊盜罪至明。又按刑法竊盜
      罪以行為人主觀上具「不法所有之意圖」為必要，倘僅係
      取他人之物為一時之用，或得謂「使用竊盜」，並非刑法
      竊盜罪之處罰範圍，惟如就物為攸關權義或處分之行為，
      以所有人自居，縱事後物歸原主，仍不能謂無不法所有之
      意圖（最高法院86年度臺上字第4976號判決意旨參照）。
      經查，被告竊盜附表編號1、2之自小貨車得手後，特意將
      其藏匿於臺北市士林區○○○路○段11巷10號附近堤防邊
      ，該處隱蔽，車主未必可以輕易尋回，誠難認被告並無不
      法所有之意圖；再被告於車號CX-4267號自小貨車油料將
      耗盡時即竊取車號4680-RH號自小貨車使用，並未將CX-42
      67號自小貨車返還原車主，反將該車供真實姓名、年級不
      詳綽號志明之男子使用，用以共同犯如附表編號3之罪，
      且其駕4680-RH號自小貨車行竊非僅1次，益徵被告確以所
      有人自居處分竊得之物，認其確具不法所有之意圖。
（四）次按刑法第329條之準強盜罪，旨在以刑罰之手段，保障
      人民之身體自由、人身安全及財產權，免受他人非法之侵
      害。立法者就竊盜或搶奪而當場施以強暴、脅迫者，僅列
      舉防護贓物、脫免逮捕或湮滅罪證三種經常導致強暴、脅
      迫行為之具體事由，係選擇對身體自由與人身安全較為危
      險之情形，視為與強盜行為相同，而予以重罰。擬制為強
      盜行為之準強盜罪構成要件行為，雖未如刑法第328條強
      盜罪之規定，將實施強暴、脅迫所導致被害人或第三人不
      能抗拒之要件予以明文規定，惟必於竊盜或搶奪之際，當
      場實施之強暴、脅迫行為，已達使人難以抗拒之程度，其
      行為之客觀不法，方與強盜行為之客觀不法相當，而得與
      強盜罪同其法定刑，司法院釋字第六三０號解釋闡述甚明
      。查證人丙○○於警詢、偵訊及原審審理中證稱：「97年
      8月29日早上6時許我駕駛車號9A -0303號自小客進入工地
      ，發現有小偷正在我們工地行竊，當時我發現後立即開車
      將小偷所駕駛的小貨車擋住，不料該小偷立即駕車衝撞我
      的右後輪弧逃逸，我一路追趕至臺北市士林區○○○路○
      段11巷10號前，小偷才棄車駕駛另一輛自小客車EB-2232
      逃逸」、「我追趕至臺北市○○區○○路260巷對面的小
      巷子，歹徒發現該巷子太窄無法通過立即倒車撞到我車子
      的左前方後逃逸，後我又繼續追趕至洲美快速道路的橋上
      ，當時我們兩台車並行，歹徒又再衝撞我車子的右側」、
      「……我開車到路口時，剛好發現對方正在徒手搬運我們
      公司的板模鐵擋，我們的板模鐵擋本來放在工地的地上。
      我發現後立刻打電話給派出所，他發現我之後，就開貨車
      準備離開，我用我自己的轎車堵住路口，他意圖衝撞我，
      撞到我車尾，因為我們車道蠻寬的，車子打橫，所以他撞
      上我車尾，他衝出去後，我也開車在後尾隨。他開車上馬
      路之後轉進知行路260巷對面的死巷，我又用車堵擋他的
      去路，他又倒車衝撞上我，又把我車子撞開又跑走了。他
      開車往大度路方向，兜了一圈，上洲美快速道路之後，我
      車子就與他車子並行，我並且口頭叫他停車，他就用他貨
      車撞我車子右側車身，因當時我在他車的左邊，他衝撞我
      之後又加速開走，我一路跟到延平北路7段11巷10號前，
      他的車子卡到路旁停的貨車，之後他就棄車逃離，我也把
      車子暫停，下車人跑去追，在附近看到一輛車裡有一人，
      我仔細看就是被告，我就去叫他下車，他就駕車逃離現場
      ，我就記下他車號好像是EB-2232，後來警察就到現場處
      理。」、「三次被告開車衝撞，第一次的衝撞，力道蠻大
      。我有車子損壞的照片，鋼板是破裂的。第二次在死巷衝
      撞，被告有倒車2次，算衝撞吧。第三次在洲美快速道路
      時，是被告一直反壓我，當時我在快車道，被告在中央車
      道，快撞到安全島時我就踩煞車，讓被告車先往前我再隨
      後追逐。」、「在大度路上、洲美快速高架道路時，當時
      是併行行駛，我要攔住被告的車，但我的轎車重量輕，所
      以我被被告的車反壓衝撞往安全島方向，我才踩煞車追逐
      ，車子有因碰撞而損壞。」等語明確在卷（見上開偵卷第
      15頁至第16頁、第74頁至第76頁、原審卷第81 頁至第84
      頁），復有證人丙○○駕駛之車號9A-030 3號自小客車之
      車損照片2張、被告於上開時、地汽車逃逸之監視器錄影
      畫面翻拍照片共5張、被告逃逸時所駕駛之車號EB-2232號
      自小客車照片2張（見上開偵卷第31頁、第33頁、第37頁
      ），依證人丙○○上開證述，其係發現被告之竊盜犯行，
      欲阻止被告離開現場，以便逮捕被告始駕車阻攔，而被告
      為了逃逸，不顧證人丙○○之攔阻仍強行通行，證人丙○○所駕車輛雖因而受到三次撞擊，仍得在後追逐，參酌證
      人丙○○於原審到庭證述：被告棄貨車逃跑時，我有下車
      追過去，當時我有看到被告在那輛轎車上，我有叫被告下
      車，被告不理我，還是一樣開車就跑，當時我在他駕駛座
      左側，被告開車時有閃被告的車，當時如果未閃，應該不
      會被被告開車撞到等語（見原審卷第82頁），可證被告一
      連串駕車衝撞證人丙○○並造成車牌號碼9A-030 3號自小
      客車有如事實欄所載毀損情形之行為，僅意在脫逃、妨害
      證人丙○○行使逮捕現行犯之權利，而證人丙○○在被告
      駕車衝撞下，仍可一路追逐，甚而在被告棄貨車換開車牌
      號碼EB-2232號自小客車逃跑時，下車追過去命被告下車
      ，是證人丙○○尚未因被告駕車衝撞之強暴行為，達難以
      抗拒之程度，依上開說明，被告駕車衝撞證人丙○○之強
      暴行為，核與準強盜罪之構成要件不符，此部分應分別成
      立竊盜罪、強制罪及毀損罪。
（五）綜上所述，本件事證明確，被告犯行，堪予認定，應依法
      論科。
三、扣案之T 型板手，係金屬材質之堅硬、尖銳或鋒利工具，若
    持以行兇，依一般社會觀念，足以使人之身體、生命產生危
    險，堪認為兇器，被告如附表1 、2 所示之時、地，攜帶該
    等兇器將被害人之自小貨車竊盜得手，又於附表編號5所示
    之時、地，因遭證人丙○○查覺而一路駕車追躡，被告於追
    躡過程中，以駕車衝撞被害人座車並造成該車部分零件、門
    板破裂不堪使用之方式，妨害證人丙○○行使權利，故核被
    告所為，係犯如附表編號1、2所示刑法第321條第1項第3款
    之攜帶兇器竊盜罪、附表編號3所示刑法第320條第1項、第
    28條之共同竊盜罪、附表編號4所示刑法第320條第1項之普
    通竊盜罪、附表編號5所示刑法第320條第1項之普通竊盜罪
    、第304條第1項之強制罪、第354條毀損罪，被告以一行為
    同時觸犯強制罪及毀損罪，為想像競合犯，應從較重之強制
    罪處斷。又被告所犯上開6罪，犯意個別，應予分論併罰。
    又被告係因為脫逃始駕車衝撞證人丙○○，而證人丙○○並
    未因被告所為強暴行為而達於難以抗拒之程度，是依前揭說
    明，自與刑法第329條準強盜罪之構成要件有間。公訴意旨
    認被告上揭犯行係犯刑法第329條之準強盜罪，尚有未洽，
    然其基本社會事實同一，應變更起訴法條。再被告有如事實
    欄所載之犯罪科刑執行情形，有本院被告全國前案紀錄表1
    份在卷可查，其前受有期徒刑執行完畢，於5年以內再故意
    觸犯本件有期徒刑以上之各罪，為累犯，均應依刑法第47條
    第1項之規定加重其刑。
四、原審就被告所犯附表編號1至編號4部分犯行，認被告罪證明
    確，適用刑法第28條、第320條第1項、第321條第1項第3款
    、第38條第1項第2款、第47 條第1項，刑法施行法第1條之1
    規定，並審酌被告有竊盜、搶奪等前科，於執行完畢後仍不
    思以正當途徑賺取所需，其正值壯年，並無難以謀生之情形
    ，卻再度為多起竊盜犯行，於犯罪後坦承部分犯行，未見悔
    意等一切情狀，就所犯各罪，分別量處有期徒刑8月、8月、
    6月、6月，復說明扣案之T型板手、汽車鑰匙各1支，均為被
    告所有，且供本案犯罪所用之物，均應依刑法第38條第1項
    第2款之規定宣告沒收。其認事用法及量刑均無不合．檢察
    官上訴認量刑過輕，被告上訴否認涉犯附表編號1、2所示攜
    帶兇器竊盜罪，均無理由，此部分上訴均應予駁回。
五、原審就被告準強盜罪部分，予以論罪科刑，固非無見，惟查
    被告之強暴犯行並未達使丙○○難以抗拒之程度，原審認被
    告成立準強盜罪，實有未洽。被告上訴否認犯準強盜罪為有
    理由，自應由本院將原判決此部分撤銷改判。爰審酌被告乙○○有竊盜、搶奪等前科，於執行完畢後仍不思以正當途徑
    賺取所需，其正值壯年，並無難以謀生之情形，卻再度為竊
    盜犯行，於犯罪後坦承犯行，遭丙○○追捕時，為脫免逮捕
    竟以駕車衝撞丙○○之座車，罔顧被害人生命安全，犯罪手
    段並非輕微等一切情狀，量處如主文第二項所示之刑，並與
    前述上訴駁回之附表編號1至編號4部分，定其應執行之刑為
    有期徒刑3年6月，以示懲儆。
六、至檢察官雖聲請依竊盜犯贓物犯保安處分條例第3 條第1 項
    之規定諭知被告刑前強制工作，然保安處分係針對受處分人
    將來之危險性所為之處置，以達教化、治療之目的，為刑罰
    之補充制度，我國現行刑法採刑罰與保安處分雙軌制，係在
    維持行為責任之刑罰原則下，為協助行為人再社會化之功能
    ，以及改善行為人潛在之危險性格，期能達成根治犯罪原因
    、預防犯罪之特別目的，是保安處分中之強制工作，旨在對
    嚴重職業性犯罪及欠缺正確工作觀念或無正常工作因而犯罪
    者，強制其從事勞動，學習一技之長及正確之謀生觀念，使
    其日後重返社會，能適應社會生活；又竊盜犯贓物犯保安處
    分條例第3 條第1 項規定：十八歲以上之竊盜犯、贓物犯，
    有犯罪之習慣者，得於刑之執行前，令入勞動場所強制工作
    ，乃授權法院「得」依具體情狀決定是否令有竊盜、贓物犯
    罪習慣之被告入勞動場所強制工作，而非「必」宣告之，即
    係本於保安處分應受比例原則之規範，使保安處分之宣告，
    與行為人所為行為之嚴重性、行為人所表現之危險性及對於
    行為人未來行為之期待性相當之意旨而制定，而由法院視行
    為人之危險性格，決定應否令入勞動處所強制工作，以達預
    防之目的，最高法院91年度臺上字第4625號判決意旨可資參
    照；又依卷附之上開被告前案紀錄表所載，於本件各竊盜犯
    行前，被告前次犯竊盜罪係93年間，與本案竊盜犯行，已有
    數年之差距，自難僅以本次犯罪期間內之竊盜行為次數，即
    認其具有犯竊盜罪之習慣，是依比例原則，綜合其所表現之
    危險性及對其未來之期待性等情以觀，本院因認宣告如主文
    所示之刑，與其竊盜犯行之處罰已屬相當，並足收儆懲之效
    ，尚無另宣告強制工作以預防矯治其社會危險性之必要，爰
    不另諭知於刑之執行前令入勞動場所強制工作，附此敘明。
據上論斷，應依刑事訴訟法第368條、第369條第1項前段、第364
條、第300條、第299條第1項前段，刑法第320條第1項、第304條
第1項、第354條、第55條、第47條第1項、第51條第5款，刑法施
行法第1條之1，判決如主文。
本案經檢察官沈明倫到庭執行職務。
中    華    民    國    98    年    12    月    9     日
                      刑事第一庭審判長法  官  葉騰瑞
                                      法  官  王炳梁
                                      法  官  莊明彰
以上正本證明與原本無異。
檢察官如不服本判決，應於收受送達後10日內向本院提出上訴書
狀，其未敘述上訴之理由者並得於提起上訴後10日內向本院補提
理由書（均須按他造當事人之人數附繕本）「切勿逕送上級法院
」。
                                      書記官  王韻雅
中    華    民    國    98    年    12    月    9     日
附表：
 ┌─┬──┬───┬───┬─────────┬──────┬─────┬─────────┐
 │編│犯罪│犯罪  │被害人│犯罪方法          │犯罪所得    │所犯法條  │所犯罪名、宣告刑暨│
 │號│時間│地點  │      │                  │            │          │沒收              │
 ├─┼──┼───┼───┼─────────┼──────┼─────┼─────────┤
 │1 │97年│臺北縣│甲○○│乙○○持所攜帶之客│車牌號碼CX- │刑法第321 │乙○○攜帶兇器竊盜│
 │  │8月 │三重市│      │觀上可為兇器使用之│4267號自小貨│條第1項第3│，累犯，處有期徒刑│
 │  │23日│龍濱路│      │T 型扳手為工具，撬│車及車內之風│款攜帶兇器│捌月。扣案T 型扳手│
 │  │凌晨│189號 │      │開破壞商暉實業股份│管電動工具、│竊盜罪。  │壹支及汽車鑰匙壹支│
 │  │2時 │前    │      │有限公司所有、交由│電鑽等物。  │          │均沒收。          │
 │  │許  │      │      │甲○○使用、停放於│            │          │                  │
 │  │    │      │      │該處之車牌號碼CX-4│            │          │                  │
 │  │    │      │      │267 號自小貨車之車│            │          │                  │
 │  │    │      │      │門鑰匙孔（毀損部分│            │          │                  │
 │  │    │      │      │未據告訴），再進入│            │          │                  │
 │  │    │      │      │車內，以自備鑰匙竊│            │          │                  │
 │  │    │      │      │取該車。          │            │          │                  │
 ├─┼──┼───┼───┼─────────┼──────┼─────┼─────────┤
 │2 │97年│臺北縣│蘇聖雄│乙○○持所攜帶之客│車牌號碼4680│刑法第321 │乙○○攜帶兇器竊盜│
 │  │8月 │三重市│      │觀上可為兇器使用之│-RH號自小貨 │條第1項第 │，累犯，處有期徒刑│
 │  │26  │仁義街│      │T型 扳手為工具，撬│車及車內之馬│3款攜帶兇 │捌月。扣案T 型扳手│
 │  │日凌│35之2 │      │開蘇聖雄所有、停放│達線圈10公斤│器竊盜罪。│壹支及汽車鑰匙壹支│
 │  │晨3 │號前  │      │於該處之車牌號碼  │等物。      │          │均沒收。          │
 │  │時許│      │      │4680-RH 號自用小貨│            │          │                  │
 │  │    │      │      │車之車門，再進入車│            │          │                  │
 │  │    │      │      │內，以自備鑰匙竊取│            │          │                  │
 │  │    │      │      │該車。            │            │          │                  │
 ├─┼──┼───┼───┼─────────┼──────┼─────┼─────────┤
 │3 │97年│臺北市│廷維工│乙○○與姓名、年籍│板模鐵擋約  │刑法第320 │乙○○共同竊盜，累│
 │  │8月 │北投區│程有限│不詳之人分別駕駛車│400支。（價 │條第1項竊 │犯，處有期徒刑陸月│
 │  │26  │關渡路│公司  │牌號碼CX-4267 號、│值約新臺幣  │盜罪、第28│。                │
 │  │日上│52號對│      │4680-RH 號自小貨車│12至14萬元）│條。      │                  │
 │  │午5 │面工地│      │進入工地，共同徒手│            │          │                  │
 │  │時39│      │      │搬運工地內之板模鐵│            │          │                  │
 │  │分許│      │      │擋。              │            │          │                  │
 ├─┼──┼───┼───┼─────────┼──────┼─────┼─────────┤
 │4 │97年│同上  │同上  │乙○○駕駛車牌號碼│板模鐵擋約80│刑法第320 │乙○○竊盜，累犯，│
 │  │8月 │      │      │4680-R H號自小貨車│支。（價值約│條第1項竊 │處有期徒刑陸月。  │
 │  │28  │      │      │進入工地後，徒手搬│2萬4000元至 │盜罪。    │                  │
 │  │日上│      │      │運工地內之板模鐵擋│2萬8000元） │          │                  │
 │  │午5 │      │      │。                │            │          │                  │
 │  │時許│      │      │                  │            │          │                  │
 ├─┼──┼───┼───┼─────────┼──────┼─────┼─────────┤
 │5 │97年│同上  │同上  │乙○○駕駛車牌號碼│板模鐵擋70支│刑法第320 │乙○○竊盜，累犯，│
 │  │8月 │      │      │4680-RH 自小貨車進│（價值約2萬 │條第1項竊 │處有期徒刑陸月；以│
 │  │29  │      │      │入工地，徒手搬運工│1000元至2萬 │盜罪、第  │強暴妨害人行使權利│
 │  │日凌│      │      │地內之板模鐵擋，因│4500元 ）。 │304條強制 │，累犯，處有期徒刑│
 │  │晨5 │      │      │上開犯行為丙○○發│            │罪、第354 │壹年。            │
 │  │時許│      │      │覺，被告為脫免逮捕│            │條毀損罪。│                  │
 │  │    │      │      │，沿途以駕車衝撞鄭│            │          │                  │
 │  │    │      │      │金龍座車之方式，妨│            │          │                  │
 │  │    │      │      │害丙○○行使權利及│            │          │                  │
 │  │    │      │      │毀損該車車燈、車身│            │          │                  │
 │  │    │      │      │門板等。          │            │          │                  │
 └─┴──┴───┴───┴─────────┴──────┴─────┴─────────┘


司法院資訊處製作；財團法人民間司法改革基金會備份。
